# 同一集团内，两子公司共同出资设立私募基金公司的账务处理

提问人：melin 时间：2020-12-13 20:37:00
又来麻烦陈版主，实在是不知道该如何处理，麻烦陈版主了@chenyiwei
背景信息：
A、B公司为甲集团内两家子公司，与C公司共同出资设立乙合伙企业，其中：A作为LP出资 300 万，B、C公司各出资 1 万元且均为GP，B公司为执行事务合伙人。
合伙协议部分约定如下：
1 、执行事务合伙人的更换满足下列任一条件时，可以更换执行事务合伙人：（一）其他合伙人一致同意，决议更换执行事务合伙人； 2 、投资决策委员会的组成本企业设投资决策委员会，投资决策委员会由 3 人组成，由每个合伙人委派 1 名投资决策委员会委员。 3 、条投资决策委员会的议事方式和表决程序投资决策委员会按照每人一票的方式对项目公司的重大投资事项等做出决议。经投资决策委员会全体成员三分之二及以上赞成通过后，方可实施。 4 、合伙期间的利润分配合伙企业可分配现金应在预留合伙企业所必须的运营费用后，向合伙人进行分配，分配顺序为：（ 1 ）基本收益分配金额全体合伙人取得8%年的基本收益分红率。（ 2 ）超额收益（即业绩报酬）分配金额全体合伙人在取得基本收益分红后，合伙企业剩余可分配金额为超额收益（如有）。超额收益分配原则如下：a、如全体合伙人年化收益率大于基本收益分红率（8%）小于16%（含）时，大于基本收益分红率（8%）小于16%（含）的部分，有限合伙人将与普通合伙人按照30%：70%分配超额收益；b如全体合伙人年化收益率大于16%时，大于16%的部分有限合伙人将与普通合伙人按照25%：75%分配超额收益。问题：
1 、A公司在决策委员会中占席1/3，初步判定其对基金公司参与项目公司管理的过程中够成重大影响，应当按照长期股权投资准则要求，采用权益法进行核算，但B公司与A公司为同一集团内关联方且A，B公司与A公司受相同治理层人员管理，在此情况下，B公司是否应当视为A公司代理人，则A公司应将合伙企业纳入合并范围内？ 2 、因为超额收益分配方式为阶梯式，在采用权益法或者成本法核算时，对乙合伙企业享有的的持股比例该如何确定呢？

回答人：chenyiwei
这个合伙企业出资总额为 302 万元，其中A占 300 万元，两个GP各 1 万元，且从收益安排来看，GP是典型的代理人，故应纳入A的合并报表范围。A对该合伙企业的出资按成本法核算。
在合并报表层面，归属于其他合伙人的权益作为负债；归属于其他合伙人的收益计入损益。